【裁判字號】    92,易,186
【裁判日期】    920415
【裁判案由】    毒品危害防制條例
【裁判全文】
臺灣高雄地方法院刑事判決                          九十二年度易字第一八六號
    公  訴  人  臺灣高雄地方法院檢察署檢察官
    被      告  甲○○
    選任辯護人  林樹根
                邱麗妃
                莊雯琇
右列被告因違反毒品危害防制條例案件，經檢察官提起公訴（九十一年度偵字第一八
三０七號），本院判決如左：
    主  文
甲○○意圖販賣而持有第一級毒品，累犯，處有期徒刑拾年陸月。扣案之海洛因拾玖
包（合計淨重零點玖玖公克、包裝重伍點玖參公克）、安非他命壹包（驗前毛重壹點
貳公克、驗後毛重壹點壹公克）、殘留有第二級毒品安非他命之電子磅秤壹台，均沒
收銷燬之。
    事  實
一、甲○○前因違反肅清煙毒條例案件，經臺灣高雄地方法院判處有期徒刑三年四月
    確定，入監執行後，於民國八十六年六月七日假釋出獄，交付保護管束至八十七
    年十二月二十一日期滿未經撤銷而執行完畢。詎仍不知悔改，明知海洛因、安非
    他命分屬毒品危害防制條例第二條第二項第一款、第二款所稱之第一、二級毒品
    ，不得非法持有，於九十一年八月間，在高雄市○○路與孟子路附近之公園，自
    真實年籍姓名不詳綽號「阿輝」之成年男子處取得第一級毒品海洛因十九包（合
    計淨重零點九九公克、包裝重五點九三公克）、第二級毒品安非他命一包（驗前
    毛重一點二公克、驗後毛重一點一公克）後，竟起意伺機販賣前開毒品牟利，意
    圖販賣而持有前開第一級毒品海洛因、第二級毒品安非他命。嗣於九十一年八月
    十六日下午五時十五分許，警方在高雄縣仁武鄉大全一巷內埋伏贓車時，發覺甲
    ○○形跡可疑，欲上前盤查時，甲○○即往巷內逃逸，並沿途丟棄身上所攜帶之
    第一級毒品海洛因、第二級毒品安非他命，後為警於高雄縣仁武鄉澄清巷與大全
    巷口查獲，並於甲○○身上起出第一級毒品海洛因一包，再經警沿途搜尋甲○○
    丟棄之毒品，共計查獲第一級毒品海洛因十九包（包括甲○○身上查獲之一包海
    洛因）、第二級毒品安非他命一包。嗣經甲○○同意，帶同警方前往其位於高雄
    縣仁武鄉大全一巷八十六之二號住處搜索，復於上開住處內查獲殘留有第二級毒
    品安非他命之電子磅秤一台。後於警方偵訊甲○○時，適有李瑞祥、柯建佑分別
    以門號0000000000號、0000000000號行動電話撥打至甲○
    ○所有門號0000000000號行動電話，表示欲向其購買新台幣（下同）
    五百元及一千元之毒品，警方接聽前開電話後，即前往約定地點埋伏查獲李瑞祥
    、柯建佑而查悉上情。
二、案經高雄縣警察局仁武分局報請臺灣高雄地方法院檢察署檢察官偵查起訴。
      理  由
一、訊據被告甲○○矢口否認有何意圖販賣而持有海洛因及安非他命之事實，辯稱：
    伊所持有的毒品都是供自己吸食用的，而且當天李瑞祥、柯建佑打電話給伊，都
    是要歸還金錢的，並不是要向伊買毒品云云。
二、經查：
  (一)警方係於九十一年八月十六日下午五時十五分許，在高雄縣仁武鄉大全一巷內埋
    伏時，發覺被告形跡可疑，欲上前盤查時，被告旋即往巷內逃逸，並沿途丟棄毒
    品，後為警於高雄縣仁武鄉澄清巷與大全巷口逮獲，並於被告身上起出第一級毒
    品海洛因一包，再經警沿途搜尋被告丟棄之毒品，共計查獲第一級毒品海洛因十
    九包、第二級毒品安非他命一包，復於被告位於高雄縣仁武鄉大全一巷八十六之
    二號住處搜索，查獲殘留有第二級毒品安非他命之電子磅秤一台，後於警方偵訊
    被告時，適有證人李瑞祥、柯建佑分別以門號0000000000號、000
    0000000號行動電話撥打至被告所有門號0000000000號行動電
    話，表示欲向其購買毒品之意，嗣經警方前往約定地點埋伏而查獲證人李瑞祥、
    柯建佑等情，已經證人即高雄縣警察局仁武分局大華派出所巡佐羅瑞勝於本院審
    理中證述：「是，當時我與同事在那裡埋伏一輛贓車，我們坐在車上，看到一或
    二人在路口鬼鬼祟祟，甲○○就從裡面一棟出租公寓走出來，跟在路口的人走到
    巷子裡面，後來甲○○就走回來，之後又有人來在巷口等甲○○，又與甲○○到
    巷子裡面，後來甲○○又回公寓，第三次又二個年輕人來，情況還是跟前二人一
    樣，這次甲○○是騎機車出來，他們從甲○○出來到巷子裡面又出來不到一分鐘
    ，原先我們也不知道他是在販賣毒品，我看到這種情形，依據我的經驗判斷應該
    是有問題，我們就跟過去，發現他們正在交易，他們手有交接東西的動作，但看
    不清楚是什麼東西，因為我們開過頭，我們同事就要回頭過去攔那二個年輕人，
    甲○○看到我們要攔那二名年輕人，也嚇一跳，就往剛才那個路口跑，我們就沒
    有再追那名年輕人，就去追甲○○，追到死巷裡面，甲○○就把機車丟掉，翻牆
    跑，我們追了三十公尺左右才追到他，當時他身上有一小包毒品海洛因，其他的
    香煙盒是他沿路就丟掉了，後來我們回頭找看到甲○○沿路丟的香煙盒，香煙盒
    裡面都是分裝好的毒品，有海洛因也有安非他命共有十幾包，抓到甲○○後就要
    求甲○○帶我們到他公寓裡面去，到他住處就查到電子秤、吸食工具等物，我們
    在他房子裡面進行搜索時，他的電話就響了，我就接聽過來，第一通是一個女孩
    子，他說『超哥，我要五百元』，我就跟他說我現在有朋友在這裡，沒有空出去
    ，我們就把甲○○帶回派出所，甲○○有二支手機，甲○○其中一支手機就一直
    響，我們有接了好幾通電話，內容都是『超哥、你那邊還有沒有、你現在在什麼
    地方』我們就有回答有，對方有的說五百有的說一千，因為當時派出所裡面人手
    不足，所以只有約打來前三通電話的人，他們打來都會說一樣要在後山等他，我
    就跟對方說，我現在沒有空，請一名穿白衣服的人幫我去，我就跟我們同事三人
    一起去，那人就過來後就問我同事說是否超哥的朋友，他有說他身上只有九百多
    元，可否買一千元，我同事有叫他把錢拿出來，我同事就把手放在他的肩上，那
    人覺得有異就坐在機車上準備要走，後來有被我們抓來，我們帶那人上車，又有
    二人到那裡，是之前在派出所時就有打電話進來說要買毒品，他們到就打電話跟
    我聯繫說他們到了，我問他們人在哪裡，對方就說他們站在路口等我，我們過去
    就出示身分要抓他們，他們也打算跑，我們就跟他們說不要跑，我們身上都有帶
    槍，這是打來前三通電話，後來還有很多人打電話來，我們還有約三個人，約在
    我們派出所前面，有一個有來，他在等其他二人時，覺得有異，就騎機車跑掉了
    。」等語綦詳（見本院九十二年一月二十二日訊問筆錄），以證人羅瑞勝為依法
    執行職務之員警，與被告間又無任何怨隙，其當無故意虛詞誣陷被告之可能；且
    證人柯建佑於警訊中亦證稱：「我向綽號『阿草』（甲○○）當場指認，我係用
    行動電話向甲○○購買（0000000000），代價為一千元，向其購買一
    包安非他命毛重為一點二公克。」、「我都是用行動電話與其聯絡，電話為00
    00000000，第一次向其購買，他都是用夾鏈袋分裝成一包毛重為一點二
    公克，賣我一千元正。」、「因我身上只剩九百元，我打算見面時再向甲○○欠
    一百元。」等語（見九十一年八月十六日警訊筆錄），核與證人羅瑞勝所證述情
    節大致相符，益徵證人羅瑞勝證詞之可信；另經調閱被告所有門號000000
    0000號行動電話自九十一年六月一日起至九十一年八月三十一日止之雙向通
    聯紀錄，證人李瑞祥所使用之門號0000000000號行動電話，確有於九
    十一年八月十六日晚間七時五十四分四十六秒、八時四分二十五秒、九時八分四
    十六秒、九時九分十八秒、九時九分四十一秒發話至0000000000號行
    動電話之紀錄，證人柯建佑所使用之門號0000000000號行動電話確有
    於九十一年八月十六日晚間七時四十六分十八秒、七時五十六分二十二秒發話至
    0000000000號行動電話之紀錄，有和信電訊股份有限公司提供之門號
    0000000000號行動電話雙向通聯紀錄一份在卷可參，與證人羅瑞勝證
    述確有接獲證人李瑞祥、柯建佑之來電之情亦屬相符，是證人羅瑞勝之證詞自屬
    可採。因之，被告於經警逮捕後，證人李瑞祥、柯建佑確曾電致被告，表示欲購
    買毒品之情，應堪認定。
  (二)至證人李瑞祥雖否認撥打前開電話係為向被告購買毒品，並證稱當日係欲歸還被
    告五百元云云，然經檢察官訊問其與被告間借貸之經過時，證人李瑞祥證稱：「
    九十一年七月十四日下午約五點在大埤湖（澄清湖）小吃店向他借，那天我與他
    朋友一起喝酒，那天我跟『吉仔』還有甲○○三人在一起喝酒，我從五點喝至六
    點多。」、「（為何會認識甲○○？）是『吉仔』介紹認識，當天才認識。」、
    「（那天喝酒誰付錢？）甲○○，那天是『吉仔』與陳某先約好再叫我過去。」
    等語（見九十一年九月四日偵訊筆錄），惟被告卻供稱：「我是八月十四日下午
    四、五點左右，在澄清湖後門碰到他與另一位我認識朋友。」、「之前與他相識
    一個月，當天遇到時，李瑞祥向我借錢要吃黑輪，約過十分鐘後，他就走了。」
    、「（那天『阿吉』有在場？）無。」、「（何人付錢？）我不知道，我吃完後
    就走。」等語（見九十一年九月四日偵訊筆錄），顯見二人就其間有關該筆五百
    元債務發生之過程，描述迥然不同，證人李瑞祥所述，顯係迴護被告之詞，委無
    可採，自應以證人羅瑞勝所述證人李瑞祥係於電話中表示欲向被告購買五百元之
    毒品之詞為可信。另證人柯建佑雖於本院審理中改稱：「是，當天我是要去買毒
    品，我先打電話叫被告幫我買毒品，但他說不要，過了一、二個小時後，我又打
    電話過去，就不是被告接的，事後我才知道是抓我的警員接的，我跟他說我要買
    毒品，他叫我過去，我就過去了，就被警察抓到。」、「（當天要買什麼毒品？
    ）那天是我朋友要我幫他買安非他命，所以我跟接電話的人說要買安非他命。」
    、「（第一次打電話給被告要他幫你買毒品，被告沒有幫你買，何以再打第二次
    電話要被告幫你購買毒品？）我朋友叫我幫他打的。」等語（見本院九十二年二
    月二十五訊問筆錄），惟經查閱被告所有門號0000000000號行動電話
    於九十一年八月十六日當天之雙向通聯紀錄，證人柯建佑所使用之門號0000
    000000號行動電話，係於九十一年八月十六日晚間七時四十六分十八秒、
    七時五十六分二十二秒發話至0000000000號行動電話，除此之外，僅
    有另一通於九十一年八月十六日上午六時十八分三十四秒發話至0000000
    000號行動電話之紀錄，其間並無其他該二門號之通話紀錄，有和信電訊股份
    有限公司提供之門號0000000000號行動電話雙向通聯紀錄一份在卷可
    參，顯見並無證人柯建佑所稱於第二次撥打電話（即於九十一年八月十六日晚間
    七時四十六分十八秒撥打由警員接聽者）前一、二小時曾撥打被告電話之紀錄存
    在，況倘被告於證人柯建佑第一次表示欲請託其代為購買毒品時，即對之加以拒
    絕，證人柯建佑亦無再電致被告同樣要求其代為購毒之理，是證人柯建佑於本院
    所述，顯係避重就輕之詞，委無可採，自應以證人柯建佑於警訊時，受外界影響
    最小時所為之供述較為可信，附此敘明。
  (三)又扣案之白色粉末十九包，經送請法務部調查局檢驗結果，認均含第一級毒品海
    洛因成分，合計淨重零點九九公克，包裝重五點九三公克，有該局調科壹字第二
    二○○一四○七九號鑑定通知書一紙在卷可佐；扣案之白色晶體一包，經送請高
    雄醫學大學附設中和紀念醫院檢驗，係第二級毒品甲基安非他命，驗前毛重一點
    二公克，驗後毛重一點一公克，亦有該院九十二年二月四日報告編號九二○一—
    三二八號檢驗報告一紙附卷可稽；扣案之電子磅秤一台，經送請高雄醫學大學附
    設中和紀念醫院檢驗，亦檢出有第二級毒品甲基安非他命陽性反應，有該院九十
    二年二月四日報告編號九二○一—三二七號檢驗報告一紙附卷可考，是被告所持
    有之十九包白色粉末、一包白色晶體，係分屬第一級毒品海洛因、第二級毒品安
    非他命毒品無訛，亦堪認定。
  (四)從而，以被告於經警查獲後，其所使用之行動電話仍陸續接獲欲購買毒品者之來
    電一情以觀，足見被告確具有販賣毒品之意圖，否則豈有如此多人電致被告洽談
    購毒情事之理；且被告所持有之十九包第一級毒品海洛因，均係經分裝完成，每
    包重量約為零點三公克，有高雄縣警察局仁武分局搜索扣押筆錄一紙在卷可參，
    以被告所持有之毒品均係分裝為重量相等之小包裝一節以觀，亦可佐證被告持有
    前開毒品確具有販賣牟利之意圖；另於被告住處查獲之電子磅秤一台，亦檢出有
    第二級毒品甲基安非他命陽性反應，有該院九十二年二月四日報告編號九二○一
    —三二七號檢驗報告一紙附卷可考，堪認被告有以電子磅秤分裝毒品之情形，衡
    情，倘被告所持有之毒品僅係供個人使用，實無將之如此精確分裝之必要，是被
    告所辯，顯無可採。事證明確，被告意圖販賣而持有第一、二級毒品之犯行，已
    堪認定。
三、按海洛因、安非他命為毒品危害防制條例第二條第二項第一、二款所規定之第一
    、二級毒品。被告意圖販賣而持有第一級毒品及第二級毒品之行為，係犯毒品危
    害防制條例第五條第一項之意圖販賣而持有第一級毒品罪，及同條第二項之意圖
    販賣而持有第二級毒品罪。被告以一持有行為，同時持有第一級毒品海洛因及第
    二級毒品安非他命，觸犯構成要件不相同之罪名，為想像競合犯，應依刑法第五
    十五條規定，從一重之意圖販賣而持有第一級毒品罪論處。又被告前因違反肅清
    煙毒條例案件，經臺灣高雄地方法院判處有期徒刑三年四月確定，入監執行後，
    於八十六年六月七日假釋出獄，交付保護管束至八十七年十二月二十一日期滿未
    經撤銷而執行完畢，有臺灣高等法院被告全國前案紀錄表及臺灣高雄地方法院檢
    察署刑案資料查註紀錄表各一份在卷可參，其受有期徒刑之執行完畢，五年以內
    再犯本件最重本刑為有期徒刑以上之罪，為累犯，除意圖販賣持有第一級毒品法
    定刑無期徒刑部分依法不得加重外，有期徒刑及罰金部分依法加重其刑。爰審酌
    被告意圖販賣而持有第一、二級毒品，伺機出售牟利，危害社會治安，惡性非輕
    ，惟念其持有之第一級毒品海洛因數量僅零點九九公克，第二級毒品安非他命數
    量亦僅有一點一公克，數量甚微，且尚未將毒品販出，所生危害尚非鉅大等一切
    情狀，量處如主文所示之刑。又扣案之白色粉末十九包，經送請法務部調查局檢
    驗結果，認均含第一級毒品海洛因成分，合計淨重零點九九公克，包裝重五點九
    三公克，有該局調科壹字第二二○○一四○七九號鑑定通知書一紙在卷可佐；扣
    案之白色晶體一包，經送請高雄醫學大學附設中和紀念醫院檢驗，係第二級毒品
    甲基安非他命，驗前毛重一點二公克，驗後毛重一點一公克，亦有該院九十二年
    二月四日報告編號九二○一—三二八號檢驗報告一紙附卷可稽，是扣案十九包白
    色粉末、一包白色晶體，係分屬第一級毒品海洛因、第二級毒品安非他命毒品無
    訛，均係違禁物；而扣案之電子磅秤一台，經送請高雄醫學大學附設中和紀念醫
    院檢驗，亦檢出有第二級毒品甲基安非他命陽性反應，有該院九十二年二月四日
    報告編號九二○一—三二七號檢驗報告一紙附卷可考，因殘留於上之毒品與之已
    無法析離，是扣案之電子磅秤一台亦屬毒品無誤，均應依毒品危害防制條例第十
    八條第一項規定，併予宣告沒收銷燬之。至另扣案之吸食器玻璃球三個、吸食器
    一只、橡皮管二條、已使用之注射針筒二支、橡膠吸管分裝鏟二支、空夾鏈袋十
    一包、未使用之注射針筒二十四支，係供被告施用毒品所用之物，已經被告供承
    在卷，是與本件犯行無涉；扣案之行動電話二具，亦與本件意圖販賣而持有第一
    、二級毒品之犯行無涉，爰不另予宣告沒收，附此敘明。
據上論斷，應依刑事訴訟法第二百九十九條第一項前段，毒品危害防制條例第五條第
一項、第二項、第十八條第一項前段，刑法第十一條、第五十五條、第四十七條，判
決如主文。
本案經檢察官楊碧瑛到庭執行職務。
中      華      民      國    九十二    年      四      月     十五     日
                                  臺灣高雄地方法院刑事庭
                                      法  官    曾  淑  娟
右正本證明與原本無異。
如不服本判決，應於判決送達後十日內，向本院提出上訴狀。
                                      書記官    呂  怜  勳
中      華      民      國    九十二    年      四      月     十五     日
附錄本判決論罪科刑法條：
毒品危害防制條例第五條第一項、第二項
意圖販賣而持有第一級毒品者，處無期徒刑或十年以上有期徒刑，得併科新台幣七百
萬元以下罰金。
意圖販賣而持有第二級毒品者，處五年以上有期徒刑，得併科新台幣五百萬元以下罰
金。


司法院資訊處製作；財團法人民間司法改革基金會備份。
